【裁判字號】    95,訴,1636
【裁判日期】    950707
【裁判案由】    損害賠償
【裁判全文】
臺灣高雄地方法院民事判決             95年度訴字第1636號
 原      告  甲○○
 被      告  乙○○
 訴訟代理人  朱逸群律師
上列當事人間損害賠償事件，本院於民國95年6月23日言詞辯論
終結，判決如下：
      主      文
被告應給付原告新台幣貳拾萬元及自民國九十五年四月二十日起
至清償日止，按週年利率百分之五計算之利率。
原告其餘之訴駁回。
訴訟費用由被告負擔十分之一、其餘由原告負擔。
本判決第一項得假執行。但被告如以新台幣貳拾萬元供擔保後，
得免為假執行。
原告其餘假執行之聲請駁回。
      事實及理由
一、原告主張：兩造為夫妻，被告自民國93年4 月間起，在訴外
    人臧也皞位於高雄市前鎮區○○○路155 號8 樓之5 住處等
    地，與臧也皞多次發生通姦行為，顯係故意以背於善良風俗
    之方法加損害於原告，原告自得依民法第184 條第1 項後段
    、第195 條規定，請求被告賠償非財產上損害新台幣 (下同
    ) 2, 000,000元。並聲明：(一)被告應給付原告2,000,000 元
    及自起訴狀繕本送達翌日起至清償日止，按年息5%計算之利
    息。(二)願供擔保請准宣告假執行。
二、被告則以：被告確有與臧也皞通姦之行為，然原告於93年4
    月離家，兩造早有夫妻之名而無夫妻之實，且原告將被告經
    營之逢擎公司財產帶走使被告幾無法繼續經營，足認兩造已
    處於不睦之狀態，原告應不致受創太鉅，請求之精神賠償過
    高；另原告將公司貨款支票1,793,693 元取走，並挪用公款
    20餘萬元，另墊付保險費136,396 元，逢擎公司將對原告之
    貨款、代墊款及挪用款項之請求權讓與予被告，被告以95年
    6 月答辯狀繕本之送達為債權讓與之通知，共以2,130,089
    元為抵銷抗辯，經抵銷結果，原告已無請求權，原告之訴應
    予駁回。並聲明：(一)原告之訴駁回。(二)如受不利判決，願供
    擔保請准宣告假執行。
三、原告主張兩造為夫妻，而被告自民國93年4 月間起，在訴外
    人臧也皞位於高雄市前鎮區○○○路155 號8 樓之5 住處等
    地，與臧也皞發生通姦行為之事實，為被告所不爭執，應可
    認為真實。兩造爭執事項為：(一)原告請求之精神慰撫金是否
    過高？(二)被告所為抵銷抗辯，有無理由？
四、原告請求之精神慰撫金是否過高？
  (一)查通姦足以破壞夫妻間之共同生活，非法所許，故配偶之一
    方與他方通姦，或明知為有配偶之人而與之相姦，均可認為
    係以違反保護個人法益之法規或有背公序良俗之方法加損害
    於他人。本件被告與訴外人臧也皞之通姦行為，破壞原告之
    家庭生活，侵害原告基於配偶關係之身分法益權利，原告於
    婚姻關係中遭此事故，精神上受有痛苦，不言可喻，其依侵
    權行為之法律關係請求被告賠償非財產上損害，於法有據，
    為有理由。
  (二)審酌兩造之教育程度、智識水準、社會與身分地位（兩造均
    為高職畢業，被告經營逢擎公司)， 依兩造財產所得資料所
    示，被告有在逢擎公司3,000,000 元之投資額及93年在逢擎
    公司有200,000 薪資所得、原告僅91年自逢擎公司有薪資所
    有200,000 元，無其他財產等情，有兩造之稅務電子閘門財
    產所得明細表可參，及原告所受痛苦程度等一切情狀，認原
    告請求被告給付以200,000 元較為適當，原告逾此範圍之請
    求為無理由，不應准許。
五、被告所為抵銷抗辯，有無理由？
  (一)按因故意侵權行為而負擔之債，其債務人不得主張抵銷，民
    法第339 條定有明文；被告以受讓逢擎公司將對原告之貨款
    、代墊款及挪用款項之請求權共2,130,089 元為抵銷抗辯，
    依上開說明，其所為抵銷抗辯並無理由，不足採信。
六、綜上所述，原告本於侵權行為之法則，請求被告賠償非財產
    上之損害在200,000 元及自起訴狀繕本送達翌日之95年4 月
    20 日 (起 訴狀繕本於95年4 月19日送達)起 至清償日止，
    按週年利率5%計算之利息範圍內，為有理由；原告逾此部分
    之請求則於法無據，應予駁回。又兩造均陳明願供擔保請准
    宣告假執行或免為假執行，就原告勝訴部分因金額未逾
    500,000 元，應依職權宣告假執行，被告部分則酌定相當擔
    保金額准許之；至原告敗訴部分，其假執行之聲請亦失所依
    附，應併予駁回。
七、據上論結：本件原告之訴為一部有理由、一部無理由，爰依
    民事訴訟法第79條、第389 條第1 項第5 款、第392 條，判
    決如主文。
中    華    民    國    95    年    7     月    7     日
                  民事第一庭    法  官  林玉心
以上正本證明與原本無異。
如不服本判決，應於判決送達後20日內向本院提出上訴狀並表明
上訴理由，如於本判決宣示後送達前提起上訴者，應判決送達後
10日內補提上訴理由書（須附繕本）。
中    華    民    國    95    年    7     月    7     日
                                書記官  陳家宏


司法院資訊處製作；財團法人民間司法改革基金會備份。
